【裁判字號】    96,再易,14
【裁判日期】    970918
【裁判案由】    確認派下權不存在
【裁判全文】
臺灣屏東地方法院民事裁定              96年度再易字第14號
再審原告    己○○
            丁○○
            丙○○
上3 人共同
訴訟代理人  陳世明    律師
再審被告    乙○○
            甲○○
            戊○○
上列當事人間請求確認派下權不存在事件，再審原告對中華民國
96年1 月17日本院95年度簡上字第6 號確定判決提起再審，本院
裁定如下：
    主  文
再審之訴駁回。
再審訴訟費用由再審原告負擔。
    事 實 及 理 由
一、再審原告主張：原審95年度簡上字第6 號確認派下權不存在
    事件確定判決，未經審酌之「祭祀公業李瑞沐記帳手扎」，
    經再審原告於原確定判決後，於民國96年9 月初始知悉「祭
    祀公業李瑞沐記帳手札」一本，內載「同治拾貳年癸酉歲拾
    月津斂，瑞沐公祀典今將會分開列…以上共有會分貳拾貳份
    」，顯見祭祀公業李瑞沐係「合約字祭祀公業」而非原判決
    所認「鬮分字祭祀公業」，而該記帳手札若經斟酌則可動搖
    原確定判決所認「祭祀公業李瑞沐係由該公業克字輩子孫全
    體設立」之事實，故有民事訴訟法第496 條第13項之再審事
    由，故依法提起再審之訴，並聲明：本院94年度屏簡字第87
    號確定判決及95年度簡上字第6 號確定判決均廢棄；確認再
    審被告對祭祀公業李瑞沐之派下權不存在。
二、按再審之訴，應於30日之不變期間內提起，此期間自判決確
    定時起算，判決於送達前確定者，自送達時起算。其再審之
    理由發生或知悉在後者，均自知悉時起算。再審之訴不合法
    者，法院應以裁定駁回之。民事訴訟法第500 條第1 項、第
    2 項前段及第502 條第1 項分別定有明文。經查，本件再審
    原告主張之「祭祀公業李瑞沐記帳手札」已於本院94年度屏
    簡字第97號確認派下權不存在事件訴訟程序中，由屏東縣竹
    田鄉公所提出竹鄉民字第093003719 號函，其所附之派下員
    名冊及利害關係人異議資料附卷可稽（見該卷353 至356 頁
    ），故再審原告主張再審之原因係知悉於判決確定後云云，
    即無可採。是揆之上開說明，原告提起再審之訴須於30日之
    再審法定不變期間內為之，而原第二審確定判決已於96年1
    月22日送達於再審原告，業經本院調閱該民事事件案卷審核
    無訛，惟原告遲至96年9 月29日始提起再審之訴（此有本院
    收文章戳可稽），顯已逾再審法定期間，其聲請再審於法不
    合，應予駁回。
三、據上論結，本件再審之訴不合法，依民事訴訟法第502 條第
    1 項、第95條、第78條，裁定如主文。
中    華    民    國    97    年    9     月    18    日
                  民事第二庭  審判長法  官 張世賢
                                    法  官 胡晏彰
                                    法  官 羅森德
正本係照原本作成。
本裁定不得抗告。
                                    書記官 蔣開屏
中    華    民    國    97    年    9     月    19    日


司法院資訊處製作；財團法人民間司法改革基金會備份。
